【裁判字號】    92,台上,4498
【裁判日期】    920814
【裁判案由】    違反毒品危害防制條例
【裁判全文】
最高法院刑事判決                              九十二年度台上字第四四九八號
    上  訴  人  台灣高等法院檢察署檢察官
    被      告  甲○○
右上訴人因被告違反毒品危害防制條例案件，不服台灣高等法院中華民國九十年三月
二十一日第二審判決（九十年度上訴字第二三七號，起訴案號：台灣士林地方法院檢
察署八十八年度偵字第九０五０號），提起上訴，本院判決如左：
    主  文
原判決撤銷，發回台灣高等法院。
    理  由
本件原判決以公訴意旨略稱：被告甲○○基於概括犯意，自民國八十八年六月間某日
起至同年八月間某日止，連續多次在台北縣淡水鎮等處轉讓第二級毒品安非他命予余
宗華施用，迄同年八月三十一日上午十時五十分許，在其位於台北縣淡水鎮○○街○
段一二二巷二號五樓五０四室住處，為警查獲其非法施用之安非他命，始獲悉上情，
因認被告犯有毒品危害防制條例第八條第二項之轉讓第二級毒品罪嫌云云。然經審理
結果，以無證據證明被告犯罪，因而撤銷第一審論處被告以連續轉讓第二級毒品罪刑
之判決，改判諭知被告無罪，固非無見。
惟查：(一)、行為人苟始終無營利之意思，縱以原價或低於原價將安非他命有償讓與他
人，亦得以轉讓第二級毒品罪論處。本件被告於檢察官偵查中係供稱：「（六月二十
三日凌晨你是否在淡江大學後門學府路二０五巷四號賣安非他命給余宗華？）是轉讓
給他，收一千。我是向石門鄉『郭仔』（姓劉）買一千元」等語（見偵查卷第二十七
頁），則被告苟無營利之意思，其以向「郭仔」用新台幣（下同）一千元購得之安非
他命，以原價出售予余宗華，自屬轉讓之行為，況被告於第一審審理時，對檢察官依
轉讓第二級毒品罪嫌將其起訴乙情，復迭稱：起訴事實屬實等語（見第一審卷第三十
四頁、第四十五頁），然原判決卻謂：「被告如曾確實『轉讓』（無償供給），何以
又說『收一千元』？由此可知，被告並不知『轉讓』之真正法律意義，被告自白『轉
讓』一節，顯有疑義，是以並不能因偵查中檢察官之訊問筆錄記載被告供陳『是轉讓
給他』即認定被告確有『轉讓』犯行」云云（見原判決第二頁第十四行以下），自有
判決不適用法則之違法。(二)、余宗華於警局訊問時係供稱：「（那你有無向甲○○購
買過安非他命？）我也有向甲○○購買過一次安非他命，是八十八年六月二十三日晚
上凌晨約一時許在淡江大學後門學府路二０五巷四號（鑫鑫撞球場）外面，我有以新
台幣壹仟元向他購買安非他命約０‧五公克左右，以供自己吸食」等語（見偵查卷第
九頁反面），其於檢察官偵查中則稱：「（他︽指被告︾是否有販賣安非他命給你？
）那次是我拿一千六給他由他幫我購買，約０‧五公克安非他命」等語（見偵查卷第
三十二頁反面），嗣其於原審調查時又改稱：「（八十八年六月到八月間，甲○○有
無拿安非他命給你吸用？）我們是共同出錢去買安非他命，一人一半。誰去買不一定
，有時是我去買，有時是他去買。買回來之後就一起吸食，因為我們的錢沒有很多，
所以買的量也沒有很多，所以買回來共同吸一次就沒有了」、「（六月二十三日，是
否你出壹仟元，由甲○○去向一姓郭的買入？）沒有，應該不是我單方出錢，應該是
共同出錢」等語（見原審卷第三十八頁、第三十九頁），是余宗華對其安非他命如何
來自被告乙節，於警訊、檢察官偵查及原審調查中，前後供述矛盾不一，但原判決卻
認余宗華於原審調查時之證言與其先前於警訊及偵查中之供述一致云云（見原判決第
四頁第四行、第五行），顯與卷內證據不符，亦有證據上理由矛盾之違誤。檢察官上
訴意旨指摘原判決不當，非全無理由，應認原判決有撤銷發回更審之原因。
據上論結，應依刑事訴訟法第三百九十七條、第四百零一條，判決如主文。
中      華      民      國    九十二    年      八      月     十四     日
                              最高法院刑事第九庭
                                  審判長法官  陳  正  庸
                                        法官  吳  信  銘
                                        法官  徐  文  亮
                                        法官  林  永  茂
                                        法官  蕭  仰  歸
      右正本證明與原本無異
                                              書  記  官
中      華      民      國    九十二    年      八      月     十九     日
                                                                        Ｌ


司法院資訊處製作；財團法人民間司法改革基金會備份。
